【裁判字號】    89,交易,64
【裁判日期】    890629
【裁判案由】    過失致死
【裁判全文】
臺灣嘉義地方法院刑事判決                          八十九年度交易字第六四號
    公  訴  人  臺灣嘉義地方法院檢察署檢察官
    被      告  甲○○
    選任辯護人  嚴庚辰
                王正宏
                游瑞華
右列被告因過失致死案件，經檢察官提起公訴（八十九年度偵字第七八三號），本院
判決如左：
    主  文
甲○○無罪。
    理  由
一、公訴意旨略以：被告甲○○於民國八十八年十二月二十七日下午二時五十五分許
    ，駕駛車牌號碼Ｔ３─０００五號自小客車，沿嘉義縣義竹鄉○○村○○○村道
    路，由北往南方向行駛，途經嘉義縣義竹鄉嘉一六三線岸腳段二九公里處無號誌
    交岔路口處前，本應注意車輛行進中，駕駛人應注意車前狀況，並隨時採取必要
    之安全措施，而依當時情形又無不能注意之情事，竟疏於注意，致撞及沿對向車
    道自南往北方向駛至欲左轉產業道路，由王金山無照駕駛之ＶＤＬ－二００號輕
    機車，致王金山人車倒地後，受有多發性損傷合併內出血等傷，經送醫後不治死
    亡。案經臺灣嘉義地方法院檢察署檢察官自動檢舉偵辦，認被告犯過失致死罪
    嫌。
二、按犯罪事實應依證據認定之，無證據不得推定其犯罪事實。又不能證明被告犯罪
    者，應諭知無罪之判決，刑事訴訟法第一百五十四條、第三百零一條第一項分別
    定有明文。又按汽車駕駛人對於防止危險發生之相關交通法令之規定，業已遵守
    ，並盡相當之注意義務，以防止危險發生，始可信賴他人亦能遵守交通規則並盡
    同等注意義務。若因此而發生交通事故，始可以信賴原則為由，免除過失責任。
    且按刑法上之過失犯，必須危害之發生，與行為人之欠缺注意，具有因果聯絡關
    係者，始能成立，倘僅他人之過失為發生危害之獨立原因，則行為人縱有過失，
    惟與該項危害發生之因果關係，既已失其聯絡，自難令負刑法上之過失罪責，最
    高法院分別以八十四年台上字第五三六０號著有判決及二十三年上字第五二二三
    號著有判例。
三、本件公訴意旨認為被告涉有右揭過失致死罪嫌，無非以被告未注意車前狀況，有
    道路交通事故調查報告表、現場照片及相驗屍體證明書可佐為主要之依據。訊據
    被告甲○○堅決否認有何過失致死犯行，辯稱：其當時睡眠充足，精神良好，車
    速約每小時五、六十公里，且未酒後駕車，係被害人王金山逆向駛入來車道，從
    前方對撞其車，其應無過失等語。
三、經查：本件車禍肇事後，被害人王金山之機車刮痕及落地位置均在被告行駛之車
    道內，地面未有煞車痕跡，被害人王金山騎乘之機車車前全毀，而被告駕駛之自
    小客車則是車前中間部位及左前受損，有道路交通事故調查表報告表一份、現場
    照片十四張附於警卷可稽，足證本件肇事事件應係被害人王金山騎車侵入被告所
    駕車道內發現來車後，閃煞不及，而撞及所致。且本件經送臺灣省嘉雲區車輛行
    車事故鑑定委員會鑑定結果，亦認定「王金山駕駛輕機車，駛入來車道，為肇事
    原因。甲○○無肇事因素。」，此有該委員會八十九年三月二十九日嘉鑑字第八
    九一九六號函在卷足稽，則被告就本件車禍而言，其駕車行經上開路段，信賴他
    人亦能遵守交通規則，盡同等注意義務，不逆向駛入對向車道，詎他人駛入來車
    道以致肇事，自無過失。
四、從而，本件肇事原因純係被害人違規逆向侵入被告行駛之車道，衡情實無法苛責
    被告對於被害人之違規行為，在無充足之時間內，可採取適當之緊急煞車措施以
    避免發生交通事故，按照上開信賴原則之說明，即不應令其負過失致死責任。此
    外，本院又查無其他積極之證據足資證明被告確有公訴人所指之過失犯行，本件
    被告犯罪事實即屬不能證明，依法自應諭知無罪之判決。
據上論斷，應依刑事訴訟法第三百零一條第一項，判決如主文。
本案經檢察官陳仁智到庭執行職務。
中      華      民      國    八十九    年      六      月    二十九    日
                                臺灣嘉義地方法院刑事第一庭
                                        法  官  唐  淑  民
右正本證明與原本無異。
如不服本判決，應於判決送達後十日內向本院提出上訴狀( 應附繕本 )。
中      華      民      國    八十九    年      六      月     三十     日
                                        書記官  林  育  興


司法院資訊處製作；財團法人民間司法改革基金會備份。
